臺灣臺中地方法院刑事判決　　　　　　　96年度訴字第4761號
公　訴　人　臺灣臺中地方法院檢察署檢察官
被　　　告　甲○○
　　　　　　　　　　現另案於臺灣臺中監獄執行中
上列被告因毒品危害防制條例案件，經檢察官提起公訴（96年度
毒偵字第6153號），被告於本院準備程序就被訴事實為有罪之陳
述，經改依簡式審判程序審理，本院判決如下：
    主    文
甲○○施用第一級毒品，累犯，處有期徒刑壹年。扣案之海洛因
殘渣袋壹只，沒收銷燬之；扣案之針筒壹支，沒收；又施用第二
級毒品，累犯，處有期徒刑陸月。應執行有期徒刑壹年肆月。扣
案之海洛因殘渣袋壹只，沒收銷燬之；扣案之針筒壹支，沒收。
    事    實
一、甲○○曾因施用毒品案件，先後經本院裁定送臺灣臺中看守
    所附設勒戒處所觀察、勒戒後，均評定認無繼續施用毒品之
    傾向，由臺灣臺中地方法院檢察署檢察官分別於民國89年1
    月26日以88年度毒偵字第2623號，及於92年7 月4 日以92年
    度毒偵字第103 號不起訴處分確定。復因施用毒品案件，經
    本院於94年6 月7 日以94年度訴字第1420號判處有期徒刑8
    月、3 月，應執行有期徒刑9 月確定，於95年5 月26日縮短
    刑期執行完畢；復因施用毒品案件，經本院於96年8 月30日
    以96年度訴字第1335號判處有期徒刑10月、4 月，應執行有
    期徒刑1 年確定（尚在執行中）。
二、詎甲○○仍不知悔改，復基於施用第二級毒品甲基安非他命
    之犯意，於96年10月28日上午10時許，在其位於臺中縣大甲
    鎮○○里○○路312 巷89號住處，將甲基安非他命放入玻璃
    器皿內，以火燒烤成煙霧後吸食之方式，施用甲基安非他命
    1 次；另復基於施用第一級毒品海洛因之犯意，於同年月29
    日19時許，在相同地點，將海洛因摻水以針筒注射血管之方
    式，施用海洛因1 次。嗣於96年10月31日上午7 時30分許，
    在臺中縣外埔鄉○○村○○路667 巷102 號前為警查獲，並
    扣得其所有供施用海洛因使用之針筒1 支及海洛因殘渣袋1
    只，始悉上情。
三、案經臺中市警察局第四分局報告臺灣臺中地方法院檢察署檢
    察官偵查起訴。
    理    由
一、上揭事實，業據被告甲○○於本院審理時坦承不諱，並扣案
    被告所有供施用海洛因使用之針筒1 支及海洛因殘渣袋1 只
    可稽，且被告為警查獲後，經警方採集其尿液送驗結果，呈
    嗎啡、甲基安非他命陽性反應，亦有中山醫學大學附設醫院
    檢驗科藥物檢測中心尿液檢驗報告1 紙在卷（見偵卷第17頁
    ）可稽。被告曾因施用毒品案件，先後經本院裁定送臺灣臺
    中看守所附設勒戒處所觀察、勒戒後，均評定認無繼續施用
    毒品之傾向，由臺灣臺中地方法院檢察署檢察官分別於89年
    1 月26日以88年度毒偵字第2623號，及於92年7 月4 日以92
    年度毒偵字第103 號不起訴處分確定；復因施用毒品案件，
    經本院於94年6 月7 日以94年度訴字第1420號判處有期徒刑
    8 月、3 月，應執行有期徒刑9 月確定，於95年5 月26日縮
    短刑期執行完畢；復因施用毒品案件，經本院於96年8 月30
    日以96年度訴字第1335號判處有期徒刑10月、4 月，應執行
    有期徒刑1 年確定（尚在執行中），有臺灣臺中地方法院檢
    察署刑案資料查註紀錄表及臺灣高等法院被告前案紀錄表各
    1 份在卷可憑。是被告5 年內再犯毒品危害防制條例第10條
    之本罪，本件事證明確，被告犯行堪以認定，應予依法論科
    。
二、查海洛因、甲基安非他命分別係毒品危害防制條例第2 條第
    2 項第1 款、第2 款所稱之第一級、第二級毒品，依法均不
    得持有、施用。故核被告所為，係犯毒品危害防制條例第10
    條第1 項之施用第一級毒品罪；及同條第2 項之施用第二級
    毒品罪。被告為施用毒品海洛因、甲基安非他命而持有之低
    度行為，均為其施用之高度行為所吸收，均不另論罪。又被
    告所犯上開2 罪間，犯意各別，行為互殊，應予分論併罰。
    被告曾因施用毒品案件，經本院於94年6 月7 日以94年度訴
    字第1420號判處有期徒刑8 月、3 月，應執行有期徒刑9 月
    確定，於95年5 月26日縮短刑期執行完畢，有臺灣臺中地方
    法院檢察署刑案資料查註紀錄表及臺灣高等法院被告前案紀
    錄表各1 份在卷可考，其於有期徒刑執行完畢後5 年內，再
    故意犯本件有期徒刑以上之2 罪，均為累犯，各應依法加重
    其刑。爰審酌被告經送觀察勒戒及徒刑之執行完畢後，仍無
    法戒除毒癮，繼續施用毒品不輟，顯見其陷溺已深，無視於
    毒品對於自身健康之戕害及國家對於杜絕毒品犯罪之禁令，
    惡性非輕，並審酌施用毒品之期間，施用毒品之次數，及犯
    後坦承犯行，態度尚可等一切情狀，分別量處如主文所示之
    刑，並定其應執行之刑。扣案之海洛因殘渣袋1 只，因包裝
    袋與海洛因無從析離，故包裝袋與海洛因，均應依毒品危害
    防制條例第18條第1 項前段之規定沒收銷燬之。扣案之針筒
    1 支，係被告所有且係供其施用海洛因所使用之物，業據被
    告供明在卷，應依刑法第38條第1 項第2 款之規定，併予宣
    告沒收。
據上論斷，應依刑事訴訟法第273 條之1 第1 項、第299 條第1
項前段，毒品危害防制條例第10條第1 項、第2 項、第18條第1
項前段，刑法第11條、第51條第5 款，第38條第1 項第2 款，判
決如主文。
本案經檢察官乙○○到庭執行職務。
中　　華　　民　　國　　96　　年　　12　　月　　31　　日
                      刑事第一庭    法  官  楊萬益
上正本證明與原本無異。
如不服本判決，應於收受送達後10日內向本院提出上訴書狀（應
敘述具體理由並附繕本）。
上訴書狀如未敘述理由，應於上訴期間屆滿後20日內補提理由書
於本院。
                                    書記官  薛淑玲
中　　華　　民　　國　　96　　年　　12　　月　　31　　日
附錄本判決論罪法條全文
毒品危害防制條例第10條
施用第1 級毒品者，處6 月以上5 年以下有期徒刑。
施用第2 級毒品者，處3 年以下有期徒刑。
